# 企业合并问题请教

提问人：流流卡卡瓦瓦 2281 时间：2021-04-25 08:05:07
陈老师关于企业合并问题向您请教：
背景： 1 ） 2020 年 6 月 30 日，A公司采取分立的方式分立为A公司和B公司，并将A公司持有的全资子公司C的股权转至B公司；
2 ）D公司为A公司同一控制下关联方， 2020 年 5 月 31 日，A公司之全资子公司C同一控制下合并D公司。
问题：A公司在编制 2020 年度合并报表是否需要将D公司损益纳入合并范围内？ 如果纳入合并范围，是否需要视同同一控制下企业合并对A公司前期合并报表进行追溯调整？

回答人：chenyiwei
假设 1 ） 2 ）两项交易不是一揽子交易，则鉴于 2 ）发生于 1 ）之前，根据合并报表准则规定，报告期内处置子公司仍需将其处置日之前的报表并入；另一方面，C合并D是同一控制下合并，需追溯调整前期比较数据。故在A的合并报表中，应将D在 2020 年 6 月末之前的损益纳入合并，并追溯调整A的合并报表前期比较数据。